臺灣基隆地方法院基隆簡易庭小額民事判決
111年度基小字第641號
原      告  鍾啟龍  
被      告  新竹物流股份有限公司

法定代理人  許育瑞  
訴訟代理人  趙彥維  
被      告  張震馮  

上列當事人間請求損害賠償事件，本院於民國111年4月13日言詞
辯論終結，判決如下：
    主  文
被告應連帶應給付原告新臺幣壹萬壹仟柒佰貳拾元，及被告張震
馮自民國一百一十一年二月二十日起，被告新竹物流股份有限公
司自民國一百一十一年二月十八日起，均至清償日止，按年息百
分之五計算之利息。
原告其餘之訴駁回。
訴訟費用新臺幣壹仟元，由被告連帶負擔新臺幣壹佰柒拾玖元，
餘由原告負擔。
本判決原告勝訴部分得假執行，但被告如以新臺幣壹萬壹仟柒佰
貳拾元為原告預供擔保，得免為假執行。
原告其餘假執行之聲請駁回。
    事實及理由
一、原告起訴主張：
    被告張震馮受僱於被告新竹物流股份有限公司（下稱被告新
    竹物流公司），於民國110年5月12日駕駛車號000-0000號車
    輛（下稱系爭貨車），在基隆市○○○路0000號前違規停車，
    原告駕駛車號000-0000號營業用小客車（下稱系爭車輛）行
    經該處，與系爭貨車發生碰撞，系爭車輛受損，爰依民法第
    184條第1項前段、第2項、第188條第1項、第191條之2規定
    提起本件訴訟，並請求被告連帶給付如下金額：⒈營業損失
    新臺幣（下同）10,402元。⒉修車費用55,000元，以上合計6
    5,402元（計算式：10,402元＋55,000元＝65,402元），並聲
    明：㈠被告應連帶給付原告65,402元及自起訴狀繕本送達翌
    日起至清償日止，按年息百分之5計算之利息。㈡訴訟費用由
    被告連帶負擔。㈢願供擔保，請准宣告假執行。
二、被告抗辯略以：
　　本件交通事故之發生，兩造均有過失，原告之肇事責任較大
    ，且被告之系爭貨車亦有損壞，因此被告亦有營業損失及修
    車損失，故本件交通事故兩造之損失應各自負擔等語。
三、本院之判斷：
　㈠原告主張其駕駛系爭車輛，於上開時、地，碰撞被告張震馮
    所駕駛之系爭貨車，系爭車輛受損等情，業據提出基隆市警
    察局道路交通事故當事人登記聯單、基隆市警察局道路交通
    事故初步分析研判表、北都汽車股份有限公司八堵服務廠估
    價單等件為證，並經本院依職權向基隆市警察局調取本件道
    路交通事故相關資料（見該局111年2月18日基警交字第1110
    033158號函附道路交通事故現場圖、道路交通事故調查報告
    表㈠、道路交通事故調查報告表㈡、基隆市警察局道路交通事
    故談話紀錄表、基隆市警察局道路交通事故當事人酒精測定
    紀錄表、基隆市警察局道路交通事故初步分析研判表、交通
    事故現場照片等資料)，且為被告所不爭執，堪信為真。
　㈡按因故意或過失，不法侵害他人之權利者，負損害賠償責任
    ；汽車、機車或其他非依軌道行駛之動力車輛，在使用中加
    損害於他人者，駕駛人應賠償因此所生之損害；受僱人因執
    行職務，不法侵害他人之權利者，由僱用人與行為人連帶負
    損害賠償責任，民法第184條第1項前段、第191條之2前段、
    第188條第1項分別定有明文。次按「汽車臨時停車時，應依
    下列規定：…二、交岔路口、公共汽車招呼站十公尺內、消
    防栓、消防車出入口五公尺內不得臨時停車。」、「汽車行
    駛時，駕駛人應注意車前狀況及兩車並行之間隔，並隨時採
    取必要之安全措施…」，道路交通安全規則第111條第1項第2
    款、第94條第3項前段分別定有明文。經查：被告張震馮於
    警詢時陳稱：「我車子停放在工建西路12-4號前面，車子是
    熄火狀態，沒有打警示燈，我聽到撞擊聲出來查看，才發現
    車子被撞。」等語（見被告張震馮之道路交通事故談話紀錄
    表），原告於警詢時陳稱：「我由工建西路往七堵方向行駛
    ，行駛外側車道，我遠遠就發現前方有一部大貨車，當時電
    話響起，但我沒有接聽，但我視線有看一下來電，但我看到
    車子已來不及，要閃就撞擊該車後方。」等語（見原告之道
    路交通事故談話紀錄表），另依前揭基隆市警察局函附之道
    路交通事故現場圖，其上記載本件事故地點即基隆市○○○路0
    000號旁為消防巷道，依上事證，可知本件交通事故之發生
    ，係被告張震馮駕駛系爭貨車於禁止臨時停車之交岔路口十
    公尺內違規停車，又原告駕駛系爭車輛亦未注意車前狀況，
    因而碰撞系爭貨車，堪認被告張震馮與原告均有過失。且兩
    造對於各有前揭違規行為亦均無爭執（本院111年4月13日言
    詞辯論筆錄第2頁）。而被告張震馮之過失行為與系爭車輛
    受損結果有相當因果關係，則原告主張被告張震馮應負侵權
    行為損害賠償責任，自屬有據。又被告張震馮為被告新竹物
    流公司之受僱人等情，為被告所無爭執，被告張震馮因過失
    致系爭車輛受損，被告新竹物流公司未證明其選任受僱人及
    監督其職務之執行，已盡相當之注意或縱加以相當之注意而
    仍不免發生損害，原告自得依民法第188條第1項前段規定，
    請求被告連帶賠償其損害。茲就原告請求之項目，分述如下
    ：
　⒈修車費用部分：
　　按負損害賠償責任者，除法律另有規定或契約因有訂定外，
    應回復他方損害發生前之原狀；第一項情形，債權人得請求
    支付回復原狀所必要之費用，以代回復原狀，民法第213條
    第1項、第3項定有明文。再按物被毀損時，被害人除得依民
    法第196條請求賠償外，並不排除民法第213條至第215條之
    適用。依民法第196條請求賠償物被毀損所減少之價額，得
    以修復費用為估定之標準，但以必要者為限（例如：修理材
    料以新品換舊品，應予折舊）。被害人如能證明其物因毀損
    所減少之價額，超過必要之修復費用時，就其差額，仍得請
    求賠償（最高法院77年度第9次民事庭會議決議㈠參照）。經
    查，原告主張系爭車輛之修復費用為55,000元（零件費用35
    ,500元、鈑金工資7,238元、塗裝工資10,349元、引擎工資1
    ,913元）等情，業據提出北都汽車股份有限公司八堵服務廠
    估價單為證，且為被告所無爭執。系爭車輛之出廠年月為10
    7年12月，不知其確切之出廠日期，推定系爭車輛為107年12
    月15日出廠，而以107年12月15日為計算折舊之基準。至110
    年5月12日車禍受損之日止，依營利事業所得稅查核準則第9
    5條第6款規定：「固定資產提列折舊採用定率遞減法者，以
    一年為計算單位，其使用期間未滿一年者，按實際使用之月
    數相當於全年之比例計算之，不滿一月者，以月計」之方法
    計算結果，使用之時間應以2年5月計，其車輛及附加零件已
    有折舊，應將折舊部分予以扣除。本院依行政院所頒固定資
    產耐用年數表及固定資產折舊率之規定，運輸營業用客車之
    耐用年數為4年，依定率遞減法每年折舊千分之438，則原告
    請求之修理費中材料費用35,500元，依上開標準計算折舊後
    ，原告所得請求之材料費用為9,166元（計算式：第1年折舊
    值35,500×0.438＝15,549元，第1年折舊後價值35,500元－15,
    549元＝19,951元，第2年折舊值19,951元×0.438＝8,739元，
    第2年折舊後價值19,951元－8,739元＝11,212元，第3年折舊
    值11,212元×0.438×(5/12)＝2,046元，第3年折舊後價值11,2
    12元－2,046元＝9,166元，元以下四捨五入，下同）。加計其
    餘不應折舊之修復金額19,500元（鈑金工資7,238元、塗裝
    工資10,349元、引擎工資1,913元)，則修復系爭車輛之必要
    費用應為28,666元（計算式：9,166元＋7,238元＋10,349元＋1
    ,913元＝28,666元）。
　⒉營業損失部分：
　　原告主張系爭車輛因本件交通事故受損而進廠維修7日，原
    告受有營業損失每日為1,486元等情，業據提出基隆市汽車
    駕駛員職業工會證明單為證，且為被告所不爭執（本院111
    年4月13日言詞辯論筆錄第3頁），是原告主張營業損失共計
    10,402元（計算式：7日×1,486元＝10,402元）為有理由。
　⒊綜上，本件原告所受損害金額合計為39,068元(計算式：28,6
    66元＋10,402元＝39,068元)。
　㈢按損害之發生或擴大，被害人與有過失者，法院得減輕賠償
    金額，或免除之。重大之損害原因，為債務人所不及知，而
    被害人不預促其注意或怠於避免或減少損害者，為與有過失
    。前2項之規定，於被害人之代理人或使用人與有過失者，
    準用之，民法第217條定有明文。次按「查損害之發生或擴
    大，被害人與有過失者，法院得減輕賠償金額或免除之，重
    大之損害原因，為債務人所不及知，而被害人不預促其注意
    或怠於減少損害者，為與有過失，民法第二百十七條第一項
    及第二項定有明文，此即過失相抵之法則。按過失相抵之責
    任減輕或免除，非為抗辯，而為請求權一部或全部之消滅，
    故過失相抵之要件具備時，法院得不待當事人之主張，逕以
    職權減輕賠償金額或免除之」，最高法院80年度台上字第17
    3號民事判決意旨參照。經查，原告就本件交通事故之發生
    亦有過失，業經論述如前，依前開說明，即有過失相抵法則
    之適用。本院審酌原告及被告張震馮之過失情節，認原告應
    負百分之70之過失責任，被告張震馮應負百分之30之過失責
    任，是以，被告應賠償原告之金額為11,720元（計算式：39
    ,068元×30%＝11,720元）。
四、綜上所述，原告依民法侵權行為之規定，請求被告連帶給付
    11,720元，及起訴狀送達之翌日起（被告新竹物流公司為自
    111年2月18日起，被告張震馮為自111年2月20日起），均至
    清償日止，按年息百分之5計算之利息，為有理由，應予准
    許。逾此範圍之請求，為無理由，應予駁回。
五、本件訴訟費用即第一審裁判1,000元，由被告按敗訴之比例
    連帶負擔179元（計算式：1,000元×11,720元/65,402元＝179
    元），餘由原告負擔。　
六、本件原告勝訴部分，係適用小額訴訟程序所為被告敗訴之判
    決，依民事訴訟法第436條之20規定，就原告勝訴部分依職
    權宣告假執行。並依職權宣告被告預供擔保得免為假執行。
    至於原告敗訴部分，其假執行之聲請失所附麗，併予駁回。
七、本件事證已臻明確，兩造其餘主張陳述及所提之證據，與判
    決結果不生影響，爰不一一論述，附此敘明。　　
八、據上論結，本件原告之訴為一部有理由、一部無理由，依民
    事訴訟法第436條之23、第436條之19第1項、第436條之20、
    第436條第2項、第392條第2項、第79條、第85條第1項、第8
    7條第1項判決如主文
中    華    民    國    111    年    4    月    27    日
                  基隆簡易庭   法  官  高偉文
以上正本係照原本作成。
對於本件判決如有不服，應於收受送達後20日內向本院提出上訴
書狀，上訴於本院合議庭，並按他造當事人之人數附具繕本。如
委任律師提起上訴者，應一併繳納上訴審裁判費。
中    華    民    國    111    年    4    月    27    日
                               書記官   王靜敏